臺灣桃園地方法院刑事裁定　　　　　　 96年度撤緩字第135號
聲　請　人　臺灣桃園地方法院檢察署檢察官
受　刑　人　甲○○
上列聲請人因受刑人犯偽造文書案件，聲請撤銷緩刑之宣告（96
年度執聲字第1678號），本院裁定如下：
    主  文
聲請駁回。
    理  由
一、聲請意旨略稱：受刑人甲○○於民國89年間，因犯偽造文書
    案件，經本院於96年2 月1 日以95年度桃簡字第2903號刑事
    簡易判決判處有期徒刑六月，如易科罰金，以銀元300 元折
    算一日，緩刑三年，已於96年3 月30日確定在案。惟受刑人
    於緩刑期前之94年9 月30日，因犯詐欺罪，經臺灣南投地方
    法院於96年1 月29日以該院96年度投刑簡字第80號刑事簡易
    判決判決判處有期徒刑四月，如易科罰金，以銀元300 元折
    算一日，並由同院刑事合議庭於同年5 月23日以該院96年度
    簡上字第28號刑事判決駁回受刑人上訴確定。是受刑人就其
    偽造文書之犯行固受有緩刑宣告，惟其於受緩刑宣告前因故
    意犯詐欺罪，而於緩刑期內受得易易科罰金之有期徒刑之宣
    告確定，足認受刑人前犯詐欺罪，足以動搖原判決認定受刑
    人已足策其自新而予緩刑宣告之基礎，且無從認原緩刑之宣
    告得收其預期效果，而有執行刑罰之必要，已合於刑法第75
    條之1 第1 項第1 款規定之撤銷緩刑宣告事由，爰依刑事訴
    訟法第476 條規定聲請撤銷緩刑。
二、按刑法關於撤銷緩刑宣告之規定，業於94年2 月2 日經總統
    以華總一義字第09400014901 號令修正公布，並自95年7 月
    1 日起生效施行（下稱修正後刑法；修正前之刑法，稱修正
    前刑法），而修正後刑法就撤銷緩刑之事由，雖對於行為人
    較為不利，惟按「於中華民國九十四年一月七日刑法修正施
    行前，受緩刑之宣告，九十四年一月七日修正刑法施行後，
    仍在緩刑期內者，適用九十四年一月七日修正施行之刑法第
    七十五條、第七十五條之一及第七十六條規定。」，刑法刑
    法施行法第6 條之1 定有明文，是緩刑之宣告，不論係在修
    正後刑法施行前適用修正前刑法規定為宣告，或修正後刑法
    施行後適用修正後刑法為宣告，就撤銷緩刑之事由，均應依
    修正後刑法規定，故就撤銷緩刑而言，並無刑法第2 條第1
    項規定之新舊法比較適用問題。本件受刑人甲○○既在修正
    後刑法修正施行前受緩刑宣告，且現仍在緩刑期間內，依上
    開規定，仍應適用修正後刑法關於撤銷緩刑宣告規定。
三、按受緩刑之宣告而有於緩刑前因故意犯他罪，而在緩刑期內
    受得易科罰金之有期徒刑、拘役或罰金之宣告確定者，足認
    原宣告之緩刑難收其預期效果，而有執行刑罰之必要者，得
    撤銷其宣告，修正後刑法第75條之1 第1 項第1 款固有明文
    規定，然以，本條項款之立法理由，係略以「一、…：(一)現
    行關於緩刑前或緩刑期間故意犯他罪，而在緩刑期內受得易
    科罰金之有期徒刑之宣告者，列為應撤銷緩刑之事由，因認
    過於嚴苛，而排除第七十五條應撤銷緩刑之事由，移列至得
    撤銷緩刑事由，俾使法官依被告再犯情節，而裁量是否撤銷
    先前緩刑之宣告；其次，如有前開事由，但判決宣告拘役、
    罰金時，可見行為人仍未見悔悟，有列為得撤銷緩刑之事由
    ，以資彈性適用，爰於第一項第一款、第二款增訂之。(二)…
    。三、本條採用裁量撤銷主義，賦與法院撤銷與否之權限，
    特於第一項規定實質要件為『足認原宣告之緩刑難收其預期
    效果，而有執行刑罰之必要』，供作審認之標準。」，是受
    刑人於受緩刑之宣告後，雖有刑法第75條之1 第1 項第1 款
    規定事由，然仍符合有同條項規定之「足認原宣告之緩刑難
    收其預期效果，而有執行刑罰之必要」之實質要件，始得撤
    銷前已宣告之緩刑。
四、經查，本件受刑人於本院就其所犯偽造文書犯行所宣告之緩
    刑（96年2 月1 日宣告）前，因於94年9 月30日前某日販賣
    存摺與詐欺集團犯行而犯幫助詐欺罪，並於緩刑期間內（自
    96年3 月30日起之三年內），受得易科罰金之有期徒刑之宣
    告確定（即96年5 月23日）等情，固有上開刑事判決及臺灣
    高等法院被告前案紀錄表各一份在卷可稽，惟查，受刑人前
    經本院宣告緩刑之偽造文書犯行，係其於89年間未經其母親
    同意擅刻其母親印章並偽簽其母親署押以為其連帶保證人據
    以向銀行貸款，至93年間因遲延繳款，經銀行向其母親催繳
    後，始為其母親查覺並提出告訴，而受刑人於該案訴訟中，
    已將貸款全部還清，其母親亦撤回告訴，並經原審法院查閱
    受刑人前科紀錄後，始宣告緩刑等情，有該判決在卷可憑，
    復依上開刑事判決及臺灣高等法院被告前案紀錄表所示受刑
    人犯上開偽造文書、詐欺案件之聲請簡易判決處刑、繫屬法
    院及各該判決時間，足徵本院原審法院為宣告緩刑決定時，
    已知悉受刑人尚涉犯詐欺案件繫屬他院，是該判決於上開情
    狀下，仍對受刑人為緩刑之宣告，應可推認本院原審法院決
    定宣告緩刑時已考量除被告涉犯詐欺案件如經判決係屬修正
    後刑法第75條第1 項第2 款規定之應撤銷緩刑宣告事由外，
    該詐欺案件經判決確定後縱有修正後刑法第75條之1 第1 項
    第1 款情形，仍難認符合同條項規定之撤銷緩刑宣告之實質
    要件，故予緩刑之宣告；此外，聲請人並未敘明任何具體事
    證，以釋明受刑人原宣告之緩刑難收其預期效果，而有執行
    刑罰之必要，從而，聲請人聲請撤銷受刑人之緩刑宣告，尚
    非有據，為無理由，應予駁回。
五、依刑事訴訟法第220 條，裁定如主文。
中　　華　　民　　國　　96　　年　　11　　月　　8　　日
                  刑事第十庭  法　官  陳世旻
上列正本證明與原本無異。
如不服本裁定，應於裁定送達後五日內向本院提出抗告狀。
                              書記官  劉璟佳
中　　華　　民　　國　　96　　年　　11　　月　　19　　日
